臺灣臺南地方法院民事裁定
111年度勞執字第5號
聲  請  人  蕭文賓  
            廖崇順  
兼上二人
共同代理人  曾泰鈞  
相  對  人  大錸實業有限公司

法定代理人
（清算人）  閻銘仁  
上列當事人間因資遣費、工資等勞資爭議調解事件，聲請人聲請
裁定准予強制執行，本院裁定如下：
    主  文
兩造於民國111年1月25日成立之臺南市政府勞工局勞資爭議調解
紀錄關於「⒈曾泰鈞資遣費新台幣（下同）13萬2556元、特休未
休工資2萬元、預告工資4萬元，共計19萬2556元。⒉廖崇順資遣
費5萬1889元、特休未休工資1萬3330元、預告工資2萬6660元，
共計9萬1879元。⒊蕭文賓資遣費24萬元、特休未休工資10萬7973
元、預告工資3萬9900元，共計38萬7873元。以上金額，願於民
國111年1月28日分別匯入曾泰均、廖崇順薪轉帳戶，另以現金給
付蕭文賓」之調解內容，准予強制執行。
聲請程序費用由相對人負擔。
    理  由
一、按解散之公司除因合併、分割或破產而解散外，應行清算；
    解散之公司，於清算範圍內，視為尚未解散，公司法第24條
    、第25條分別定有明文。又清算中之公司，應以清算人為公
    司負責人；有限公司之清算，以全體股東為清算人；但本法
    或章程另有規定或經股東會決議，另選清算人者，不在此限
    ，公司法第8條第2項、第113條準用同法第79條規定亦有明
    文。經查，相對人經主管機關台南市政府以民國111年1月28
    日府經工商字第11100022550號函解散登記在案，然迄未向
    法院呈報清算人或選派清算人，相對人原有股東兼董事閻銘
    仁一人，依前揭規定為法定清算人，合先敘明。
二、按勞資爭議經調解成立或仲裁者，依其內容當事人一方負私
    法上給付之義務，而不履行其義務時，他方當事人得向該管
    法院聲請裁定強制執行並暫免繳裁判費，勞資爭議處理法第
    59條第1 項前段定有明文。
三、聲請意旨略以：聲請人與相對人於111年1月25日業經台南市
    政府勞工局調解成立在案，其內容為相對人應給付聲請人如
    主文所示金額，惟相對人迄今仍未履行，依勞資爭議處理法
    第59條第1項規定，聲請裁定准予強制執行等語。
四、經查，聲請人前開主張，業據提出勞資爭議調解紀錄為證，
    堪信屬實，是聲請人之聲請，合於法律規定，應予准許。爰
    裁定如主文。
中　　華　　民　　國　　111 　年　　2 　　月　　24　　日
                  民事勞動法庭  法  官  蔡雅惠
以上正本係照原本作成。
如對本裁定抗告須於裁定送達後5日內向本院提出抗告狀，並應
繳納抗告費新台幣1,000元整。
中　　華　　民　　國　　111 　年　　2 　　月　　24　　日
                                書記官　黃稜鈞